【裁判字號】    98,上易,186
【裁判日期】    980304
【裁判案由】    竊盜
【裁判全文】
臺灣高等法院臺中分院刑事判決         98年度上易字第186號
上  訴  人  臺灣彰化地方法院檢察署檢察官
被      告  甲○○
上列上訴人因被告竊盜案件，不服臺灣彰化地方法院97年度易字
第1968號中華民國97年11月27日第一審判決（起訴案號：臺灣彰
化地方法院檢察署97年度偵字第8953號），提起上訴，本院判決
如下：
    主  文
上訴駁回。
    事  實
一、緣有楊永逸（已經原審法院判處有期徒刑八月確定）因經濟
    狀況不佳，乃向胞弟甲○○提議竊取電纜線變賣，楊永逸、
    甲○○二人即共同基於意圖為自己不法所有之犯意聯絡，於
    民國97年 9月26日16時許，攜帶楊永逸所有、客觀上足供兇
    器使用之月牙剪 1支，並由楊永逸駕駛車牌號碼830-RW號大
    貨車，搭載甲○○共同前往彰化縣線西鄉彰濱工業區○○路
    某處，由楊永逸持前揭月牙剪 1支剪斷中華電信股份有限公
    司（下稱：中華電信公司）所有之 0.5m/m-200P電纜線【共
    計重約 480公斤，價值約新臺幣（下同）10萬元】，再由甲
    ○○將電纜線搬運至上開大貨車上，得手後駕車離去，欲變
    賣現金花用。嗣於同日17時30分許，因形跡可疑為巡邏員警
    在彰化縣線西鄉彰濱工業區○○路段當場查獲，並扣得上揭
    電纜線480公斤及楊永逸所有供本案共同竊盜使用之月牙剪1
    支。
二、案經彰化縣警察局和美分局報請臺灣彰化地方法院檢察署檢
    察官偵查起訴。
    理  由
一、按被告以外之人於審判外之陳述，雖不符刑事訴訟法第 159
    條之1至第159條之4等4條之規定，而經當事人於審判程序同
    意作為證據，法院審酌該言詞陳述或書面陳述作成時之情況
    ，認為適當者，亦得為證據。當事人、代理人或辯護人於法
    院調查證據時，知有刑事訴訟法第159條第1項不得為證據之
    情形，而未於言詞辯論終結前聲明異議者，視為有前項之同
    意，同法第159條之5定有明文。查本案全部卷證，檢察官、
    被告甲○○均不爭執其證據能力，本院復衡以該等供述證據
    作成時之情況，應為適當，是可認後述所引用證據之證據能
    力均無疑義，合先敘明。
二、上開犯罪事實，業據被告甲○○迭於警詢、偵查、原審及本
    院審理時均坦承不諱；核與同案被告楊永逸先後於警詢、偵
    查及原審審理時所供述之情節相符。且經證人即被害人中華
    電信公司專員丙○○於97年 9月26日警詢中指述綦詳；並有
    贓物認領保管單、電纜線秤量傳票、電信線路設施遭受損害
    會勘簽證單、現場照片6張等件附卷可稽；復有月牙剪1支扣
    案可資佐證，足認被告甲○○之自白與事實相符，堪可採為
    論罪科刑之依據。本件被告甲○○之事證明確，其犯行堪以
    認定，應依法論科。
三、按刑法第321 條第1 項第3 款之攜帶兇器竊盜罪，係以行為
    人攜帶兇器竊盜為其加重條件，此所謂兇器，其種類並無限
    制，凡客觀上足對人之生命、身體、安全構成威脅，具有危
    險性之兇器均屬之，且祇須行竊時攜帶此種具有危險性之兇
    器為已足，並不以攜帶之初有行兇之意圖為必要。查本件被
    告甲○○與同案被告楊永逸共同所使用之竊盜工具月牙剪 1
    支，乃係金屬製成，核屬質地堅硬，足以對人之身體、生命
    安全構成威脅，可供兇器使用。是核被告甲○○上開所為，
    係犯刑法第321條第1項第 3款之攜帶兇器竊盜罪。被告甲○
    ○與同案被告楊永逸就上開竊盜犯行，互有犯意之聯絡及行
    為之分擔，應論以共同正犯。
四、原審以本案被告甲○○之事證明確，並審酌被告甲○○之品
    行、智識程度、生活狀況非佳、所竊物品之價值（失竊物業
    經被害人領回），暨其犯罪後均能坦承犯行、態度良好等一
    切情狀，量處如原審判決主文第二項所示之刑。再以被告甲
    ○○前未曾因故意犯罪受有期徒刑以上刑之宣告，有臺灣高
    等法院被告前案紀錄表在卷可憑，其因一時失慮，聽從其兄
    即同案被告楊永逸之慫恿致罹刑典，犯後已表悔悟，認被告
    甲○○經此次偵、審程序及罪刑宣告後，應知警惕而無再犯
    之虞，因認所宣告之刑，以暫不執行為適當，而依刑法第74
    條第1項第1款之規定，併宣告緩刑 2年，以啟自新。復審酌
    被告甲○○年紀尚輕，定性不夠，仍需旁人加以輔導，以免
    再誤入歧途，而於緩刑中交付保護管束，以觀後效。另以扣
    案之月牙剪 1支，係同案被告楊永逸所有，並供與被告甲○
    ○共犯上開竊盜案件所用之物，業據被告供明在卷，是依刑
    法第38條第1項第2款規定併予宣告沒收。經核其認事用法，
    均屬正確，量刑亦稱妥適。檢察官提起上訴意旨略以︰本案
    被告甲○○與共同被告楊永逸共同以月牙剪竊得中華電信公
    司所有之電纜線共計重約 480公斤，數量甚大、危害性頗巨
    ，且原判決中並未說明被告是否有與中華電信公司和解並賠
    償中華電信公司之損失，取得中華電信公司之諒解，即給予
    被告緩刑，實難認係適當等情而指摘原審判決不當等語。惟
    本案被告甲○○確合於宣告緩刑之要件，已經原審於判決理
    由論述甚詳；而被告於犯罪後是否已與被害人成立和解並非
    緩刑宣告之要件，此觀刑法第74條第 1項之規定自明；況本
    件被告甲○○業已於98年 2月24日與被害人中華電信公司成
    立調解並當場賠付中華電信公司因本案所受之損失50,103元
    ，有調解書暨中華電信公司彰化營運處收據各 1紙在卷可稽
    ，檢察官執前詞指摘原判決不當，並無理由，應予駁回。
據上論斷，應依刑事訴訟法第368條，判決如主文。
本案經檢察官乙○○到庭執行職務。
中    華    民    國    98    年     3    月     4    日
            刑事第一庭    審判長法  官  陳  紀  綱
                                法  官  姚  勳  昌
                                法  官  張  智  雄
以上正本證明與原本無異。
不得上訴。
                                書記官  謝  雅  惠
中    華    民    國    98    年    3     月    5     日
附錄本案論罪科刑法條全文：
中華民國刑法第321條
犯竊盜罪而有左列情形之一者，處六月以上、五年以下有期徒刑
：
一、於夜間侵入住宅或有人居住之建築物、船艦或隱匿其內而犯
    之者。
二、毀越門扇、牆垣或其他安全設備而犯之者。
三、攜帶兇器而犯之者。
四、結夥三人以上而犯之者。
五、乘火災、水災或其他災害之際而犯之者。
六、在車站或埠頭而犯之者。
前項之未遂犯罰之。


司法院資訊處製作；財團法人民間司法改革基金會備份。
